---
title: "Lista 2"
author: "Marcelo Saito"
date: "`r format(Sys.time(), '%d %B, %Y')`"
output: 
        html_document:
                highlight: textmate
                theme: journal
                number_sections: no
                toc: yes
                toc_float: yes
                collapsed: yes
                smooth_scroll: yes
---

# A partir da PNAD COVID-19 do mês de maio de 2020:

# Indicando diretório

```{r}

getwd()

setwd("G:\\Meu Drive\\R\\Version control\\metodos-quantitativos2\\Lista 2")

```

## pacotes

```{r message=FALSE, warning=FALSE}
library(dplyr)
library(ggplot2)
library(scales)
library(srvyr)
library(readr)
library(dummies)

```
## Importação da base

```{r}
pnad_maio <- readr::read_csv("PNAD_COVID_052020.csv", col_types = cols(.default = "d")) %>% 
        srvyr::as_survey_design(ids = UPA, strata = Estrato, weights = V1032, nest = TRUE)

options(scipen = 999) # desativa notação científica
```
# Utilizando a PNAD COVID de maio de 2020, responda os seguintes itens:

## a) Crie uma variável dummy se a pessoa trabalha remotamente (home office). código adaptado de [Regis A. Ely](http://regisely.com/blog/mercado-de-trabalho-covid/)

```{r}

pnad_maio_variaveis <- pnad_maio %>% 
        mutate(one = 1,
       Sexo = ifelse(A003 == 1, "Homem", "Mulher"), 
       Idade = factor(case_when(
               A002 %in% 15:24 ~ "15-24",
               A002 %in% 25:34 ~ "25-34", 
               A002 %in% 35:49 ~ "35-49", 
               A002 %in% 50:64 ~ "50-64", 
               A002 > 64 ~ "65+"),
               levels = c("15-24",
                      "25-34",
                      "35-49",
                      "50-64",
                      "65+")),
       Cor = case_when(
               A004 == 1 ~ "Branca", 
               A004 == 2 ~ "Preta", 
               A004 == 4 ~ "Parda"),
       Escolaridade = factor(case_when( 
               A005 %in% 1:2 ~ "Sem Instrução ou Fundamental Incompleto", 
               A005 %in% 3:4 ~ "Fundamental completo ou Médio Incompleto", 
               A005 %in% 5:6 ~ "Médio completo ou Superior Incompleto", 
               A005 == 7 ~ "Superior completo", 
               A005 == 8 ~ "Pós-graduação"), 
               levels = c( "Sem Instrução ou Fundamental Incompleto",
                           "Fundamental completo ou Médio Incompleto", 
                           "Médio completo ou Superior Incompleto",
                           "Superior completo",
                           "Pós-graduação")), 
       Tipo_emprego = factor(case_when(
               C007 == 1 ~ "Trabalhador doméstico (empregado doméstico, cuidados, babá)",
               C007 == 2 ~ "Militar",
               C007 == 3 ~ "Policial ou Bombeiro",
               C007 == 4 ~ "Setor privado",
               C007 == 5 ~ "Setor público",
               C007 == 6 ~ "Empregador",
               C007 == 7 ~ "Autônomo (Conta própria)"),
               levels = c( "Trabalhador doméstico (empregado doméstico, cuidados, babá)",
                           "Militar", 
                           "Policial ou Bombeiro",
                           "Setor privado",
                           "Setor público",
                           "Empregador",
                           "Autônomo (Conta própria)")), 
       Faixa_salario = factor(case_when(
               C01012 <= 1044 ~ "Menos de um salário mínimo",
               C01012 %in% c(1045:2090) ~ "Entre 1 e 2",
               C01012 %in% c(2091:3135) ~ "Entre 2 e 3",
               C01012 %in% c(3136:4180) ~ "Entre 3 e 4",
               C01012 %in% c(4181:5225) ~ "Entre 4 e 5",
               C01012 >= 5226 ~ "Mais de 5"),
               levels = c("Menos de um salário mínimo",
                          "Entre 1 e 2",
                          "Entre 2 e 3",
                          "Entre 3 e 4",
                          "Entre 4 e 5",
                          "Mais de 5")),
       domicilio_situacao = factor(case_when(
               F001 == 1 ~ "Próprio - já pago",
               F001 == 2 ~ "Próprio - ainda pagando" ,                                  
               F001 == 3 ~ "Alugado",
               F001 %in% 4:6 ~ "Cedido (Por empregador, Familiar ou outro)"),
               levels = c("Próprio - já pago",
                          "Próprio - ainda pagando",
                          "Alugado", 
                          "Cedido (Por empregador, Familiar ou outro)")),
       home_office = ifelse(C013 == 1, 1, 0),
       auxilio_emergencial = ifelse(D0051 == 1, "Auxílio", "Sem auxílio"),
)
```

## b) Apresente as estatísticas descritivas do trabalho remoto (valor médio e desvio padrão).

```{r}


```

## c) Apresente as estatísticas do trabalho remoto segundo gênero, cor/raça e escolaridade. {.tabset}

### Porcentagem

```{r}
home_porcentagem <- pnad_maio_variaveis %>%
        group_by(Sexo, Cor, Escolaridade) %>%
        filter(C007 != 9 & !is.na(C007)) %>%
        summarise(
                home_office = survey_total(C013 == 1, na.rm = TRUE),
                ocupados_nafastado =  survey_total(C001 == 1, na.rm = TRUE)
                ) %>%
        mutate("Home Office (%)" = round((home_office / ocupados_nafastado) * 100), 4) %>%
        ungroup() %>% 
        select(Sexo, Cor, Escolaridade, "Home Office (%)") %>% 
        drop_na() %>% 
        distinct()

home_porcentagem
```


### Frequência
```{r}

home_absolutos <- pnad_maio_variaveis %>% 
        group_by(Sexo, Cor, Escolaridade) %>%
        filter(C007 != 9 & !is.na(C007)) %>%
        summarise(home_office = survey_total(C013 == 1, na.rm = TRUE)) %>%
        mutate("Home Office" = round(home_office,4)) %>%
        ungroup() %>% 
        select(Sexo, Cor, Escolaridade, "Home Office") %>% 
        drop_na()

home_absolutos

```


## d) Construa um modelo de probabilidade linear para uma pessoa em idade ativa trabalhar remotamente e interprete os coeficientes estimados segundo as categorias do item c.   

$$ trabrem = \beta_0 + \beta_1 esc + \beta_2 id + \beta_3 cor + \beta_4 sexo + \beta_5 reg + \mu $$

onde:  
\beta_0:      Intercepto
\beta_1 esc:  Escolaridade  
\beta_2 id:   Idade  
\beta_3 cor:  Cor  
\beta_4 sexo: Sexo  
\beta_5 reg:  Região
\mu:          Termo de erro



```{r}
#usar pairs.panels() e vif()

dummies <- pnad_maio_variaveis %>% 
        select(Escolaridade, Idade, Cor, Sexo) %>% 
        dummy_cols(remove_first_dummy = TRUE)

        

```

